Minutes et répertoires du notaire Auguste JOZON, 18 septembre 1843 - 12 février 1885 (étude XXX)
Archives nationales
- Minutes de Auguste JOZON, août 1843 - 28 février 1885; MC/ET/XXX/839 - MC/ET/XXX/1178
  - Minutes. 1851, janvier - février, janvier - février 1851; MC/ET/XXX/875
    - Cahier des charges, fonds de commerce de marchand de vin traiteur, Paris (Paris) rue de la Heaumerie, 9., 20 février 1851; MC/ET/XXX/875
      Nom, qualité: (Mme ou Mlle) Barloy, Gabrielle Claudine.
      Profession: marchande de vin traiteur, Paris.
      Domicile: Paris (Paris) rue de la Heaumerie, 9.
      Relations: veuve de l'intervenant 2, veuve de l'intervenant 3.
      Nom, qualité: (M.) Dutriaux, Charles Firmin.
    - Mariage., 20 février 1851; MC/ET/XXX/875
      Nom, qualité: (M.) Lavrillat, Gabriel (fils).
      Profession: distillateur, Paris.
      Domicile: Paris (Paris) rue du Faubourg-St-Martin, 61.
      Nom, qualité: (M.) Lavrillat, Gabriel (pere).
      Nom, qualité: (Mme ou Mlle) Enguehard, Marie Aimee.
      Domicile: Paris (Paris) rue de Neuilly, 74.
      Nom, qualité: (M.) Enguehard, Jean Antoine.
    - Succession, notoriete., 22 février 1851; MC/ET/XXX/875
    - Succession, inventaire apres décès., 22 février 1851; MC/ET/XXX/875
    - Dépôt judiciaire du testament olographe de Jeanne Adélaïde Cécile Blondeau fait à Paris, le 5 décembre 1843, à la suite de son décès survenu en son domicile 164, Galerie de Valois, le 9 janvier 1851., 25 février 1851; MC/ET/XXX/875
      De l'image fixe à l'image animée (1820-1910), documents du Minutier central des notaires de Paris relatifs à l'histoire des photographes et de la photographie, par Marc Durand, Paris, Archives nationales, 2013 (sous presse), notice n° 4339 (version dématérialisée de l'instrument de recherche, les notices biographiques et compléments de descriptions d'actes ne se trouvent que sur la version papier de l'ouvrage, voir contexte dans le Plan d’orientation général - Notaires de Paris, guides thématiques du Minutier).
      Valois (galerie de); Blondeau, Jeanne Adélaïde Cécile
    - Testament, depot., 25 février 1851; MC/ET/XXX/875
      Nom, qualité: (Mme ou Mlle) Blondeau, Jean Cecile Adelaide.
      Domicile: Paris (Paris) rue du Faubourg-St-Martin, 3.
      Nom, qualité: (M.) Houdin, Jacques Francois.
      Profession: horloger, Paris.
      Domicile: Paris (Paris) rue du Faubourg-St-Martin, 3
    - Quittance, remboursement de créance, 1600f., 26 février 1851; MC/ET/XXX/875
      Nom, qualité: (M.) Chatey, Denis Gabriel Achille.
      Domicile: Paris (Paris) rue Chapon, 2.
      Nom: Société Bigot et Chatey.
      Nom, qualité: (M.) Grandry Foulon, Nicolas.
      Domicile: Nouzonville (Ardennes)
    - Succession, inventaire apres décès., 26 février 1851; MC/ET/XXX/875
      Nom, qualité: (M.) Brunel, Louis Francois Joseph.
      Profession: liquoriste (marchand), Paris.
      Domicile: Paris (Paris) rue Planche-Mibray, 15
    - Quittance, frais de contrat de vente de domaine, 4140f, Saint-Hilarion (Yvelines) Voisins., 27 février 1851; MC/ET/XXX/875
      Nom, qualité: (M.) Dufour, Jean.
      Domicile: Paris (Paris) place de la Bourse, 15.
      Nom, qualité: (Mme ou Mlle) Terray, Elisabeth Irenee.
      Domicile: Saint-Hilarion (Yvelines) Voisins.
      Nom, qualité: (M.) Des Monstiers-Merinoille, Adolphe Francois Rene Antoine.
      Domicile: Saint-Hilarion (Yvelines) Voisins
    - Obligation, emprunt, 6000f., 28 février 1851; MC/ET/XXX/875
      Nom, qualité: (M.) Duvivier, Charles Mederic.
      Profession: passementier (ancien marchand).
      Domicile: Paris (Paris) rue Sainte-Croix-de-la-Bretonnerie, 14.
      Nom, qualité: (M.) Creuse, Alexis.
      Profession: propriétaire, négociant, Paris.
      Domicile: Paris (Paris) rue Saint-Denis, 138
    - Succession, renonciation., 28 février 1851; MC/ET/XXX/875
      Domicile: Paris (Paris) rue de la Planche-Mibray, 15
  - Minutes. 1851, mars - avril, mars - avril 1851; MC/ET/XXX/876
    - Quittance, paiement de maison, 6293f, Ris-Orangis (Essonne)., 1er mars 1851; MC/ET/XXX/876
      Nom, qualité: (M.) Riglet, Francois Nicolas Adolphe.
      Profession: fabricant de bronzes, Paris.
      Domicile: Paris (Paris) rue d'Orleans, 5.
      Nom, qualité: (M.) Bressand, Francois Charles.
      Profession: perruquier, coiffeur, Ris-Orangis (Essonne).
      Domicile: Ris-Orangi (Essonne)
    - Succession, notoriete., 7 mars 1851; MC/ET/XXX/876
      Nom, qualité: (Mme ou Mlle) Carpette, Marie Louise Elisabeth.
      Profession: logeuse, Paris.
      Domicile: Paris (Paris) rue de l'Orillon, 16.
      Nom, qualité: (M.) Lefranc, Jean Gabriel Germain.
    - Succession, rectification., 7 mars 1851; MC/ET/XXX/876
      Nom, qualité: (Mme ou Mlle) Menard, Louise Josephine.
      Domicile: Paris (Paris) rue de Charonne, 96.
      Nom, qualité: (M.) Gaillard, Jean Francois.
      Domicile: Paris (Paris) rue de Charonne, 96
    - Testament., 7 mars 1851; MC/ET/XXX/876
      Nom, qualité: (M.) Bosno, Levy Dit Louis Joseph.
    - Testament., 8 mars 1851; MC/ET/XXX/876
      Nom, qualité: (M.) Van Minden Dit Van Minde, Le Vy Philip Dit Louis-Philippe.
      Domicile: Paris (Paris) rue de Richelieu, 106
    - Succession, inventaire apres décès., 8 mars 1851; MC/ET/XXX/876
      Nom, qualité: (M.) Menard, Pierre Gilles Michel.
      Profession: marchand de cuirs (ancien).
      Domicile: Paris (Paris) rue Jeannisson, 6
    - Depot de pieces, autorisation., 8 mars 1851; MC/ET/XXX/876
      Nom, qualité: (M.) Bonnet, Jean Louis Bernard Maximin.
      Profession: medecin dentiste, Nancy (Meurthe-et-Moselle).
      Nom, qualité: (Mme ou Mlle) Lacretelle, Marie Camille Henriette.
      Domicile: Morroy (Meurthe-et-Moselle).
    - Procuration acte, acceptation de donation-partage., 8 mars 1851; MC/ET/XXX/876
      Nom, qualité: (M.) Bernard, Paul Victor.
      Domicile: Paris (Paris) rue Phillipeaux, 16.
      Relations: héritier de l'intervenant 2.
      Nom, qualité: (Mme ou Mlle) Richoiller, Claude Francoise.
      Nom, qualité: (M.) Bernard, Charles Clement.
      Profession: brasseur, Paris.
      Nom, qualité: (M.) Silvestre, Irenee.
      Domicile: Conflans (Haute-Saône)
    - Requisition, certificat de propriété de rentes etat 5% et 3%, 357f., 10 mars 1851; MC/ET/XXX/876
      Nom, qualité: (M.) Lerou, Sebastien Andre.
      Domicile: Paris (Paris) rue Beauregard, 9
    - Procuration, depot., 10 mars 1851; MC/ET/XXX/876
      Nom, qualité: (Mme ou Mlle) Lefebvre, Marguerite Therese.
      Domicile: Saint-Germain-Lembron (Puy-de-Dôme).
      Nom, qualité: (M.) Vaudrand, Michel.
      Nom, qualité: (M.) Cormier, Alexandre Auguste Cesar Edme.
      Domicile: Paris (Paris) rue Meslay, 29
    - Decharge, somme, 6000f., 10 mars 1851; MC/ET/XXX/876
      Nom, qualité: (M.) Jozon, Auguste Victor.
      Domicile: Paris (Paris) boulevard Saint-Martin, 67
    - Procuration rente publique, dépôt, vente de rente etat 4,5%, 103f., 10 mars 1851; MC/ET/XXX/876
      Nom, qualité: (M.) Detape, Charles.
      Domicile: Saint-Pol (Pas-de-Calais).
      Nom, qualité: (M.) Detape, Gustave.
      Nom, qualité: (Mme ou Mlle) Detape, Adele.
      Nom, qualité: (M.) Lefevre, Jean Marie.
      Profession: avoué,Saint-Pol (Pas-de-Calais).
      Nom, qualité: (Mme ou Mlle) Detape, Pacifique Augustine Josephe.
      Domicile: Gauchin (Pas-de-Calais).
      Relations: veuve de l'intervenant 6.
      Intervenant 6, indirect:
      Nom, qualité: (M.) Bacqueville, Waast Philippe Louis Joseph.
      Intervenant 7, en première partie:
      Nom, qualité: (Mme ou Mlle) Bacqueville, Marie Guislaine Julienne Clementine.
      Relations: veuve de l'intervenant 8.
      Intervenant 8, indirect:
      Nom, qualité: (M.) Detape, Charles Antoine Joseph.
      Intervenant 9, en première partie:
      Nom, qualité: (M.) Bacqueville, Gustave.
      Intervenant 10, en première partie:
      Nom, qualité: (Mme ou Mlle) Lebal, Albertine.
      Relations: veuve de l'intervenant 11.
      Intervenant 11, indirect:
      Nom, qualité: (M.) Bacqueville, Victorien Benoit Joseph.
      Intervenant 12, en première partie:
      Nom, qualité: (M.) Bacqueville, Victorien.
      Intervenant 13, en première partie:
      Nom, qualité: (M.) Bacqueville, Jules.
      Intervenant 14, en deuxième partie:
      Domicile: Paris (Paris) rue Montmartre, 148
    - Quittance, paiement de frais de justice, 2135f., 11 mars 1851; MC/ET/XXX/876
      Nom, qualité: (M.) Enne, Francois.
      Profession: avoué près le tribunal civil de la seine, Paris.
      Domicile: Paris (Paris) rue Richelieu, 15.
      Nom, qualité: (M.) Billault, Frederoc Alexandre.
      Domicile: Paris (Paris) rue du Marche-St-Honore, 3.
      Nom, qualité: (M.) Pinson, Achille Paul.
      Profession: avour près le tribunal civil de la seine, Paris.
      Domicile: Paris (Paris) rue du Helder, 12.
      Intervenant 4, en première partie:
      Nom, qualité: (M.) Baudouin, Philippe.
      Domicile: Paris (Paris) rue d'Argenteuil, 36.
      Nom, qualité: (M.) Janvier, Eugene.
      Profession: greffier près le tribunal civil de la seine, Paris.
      Domicile: Paris (Paris) passage Chausson, 12
    - Mainlevee., 12 mars 1851; MC/ET/XXX/876
      Nom, qualité: (M.) Cartaux, Louis Henri.
      Domicile: Paris (Paris) rue des Magasins, 10.
      Nom, qualité: (M.) Soucherad, Hippolyte Francois.
      Profession: entrepreneur de batiments, Paris.
      Domicile: Paris (Paris) rue Bellefonds, 29
    - Ouverture de credit, somme, 18000f., 12 mars 1851; MC/ET/XXX/876
      Nom, qualité: (M.) Truchy, Victor Brutus.
      Profession: courtier en vins, Paris.
      Domicile: Paris (Paris) rue de la Vieille-Estrapade, 15.
      Nom, qualité: (M.) Petit, Mammes Antoine Pascal.
      Domicile: Paris (Paris) rue Neuve-St-Martin, 23
    - Donation partage., 13 mars 1851; MC/ET/XXX/876
      Nom, qualité: (M.) Everard, Joseph.
      Nom, qualité: (Mme ou Mlle) Everard, Marie Josephine.
      Domicile: Paris (Paris) rue Hauteville, 33.
      Relations: épouse de l'intervenant 3, fille de l'intervenant 1.
      Nom, qualité: (M.) Heu, Seraphin Desire.
      Nom, qualité: (Mme ou Mlle) Everard, Julienne Josephine.
      Domicile: Paris (Paris) rue Saint-Honore, place du Palais-National, 243.
      Relations: épouse de l'intervenant 5, fille de l'intervenant 1.
      Nom, qualité: (M.) Vielle, Claude.
      Profession: limonadier, Paris.
      Nom, qualité: (Mme ou Mlle) Everard, Francoise Martine Hortense.
      Domicile: Clermont-Ferrand (Puy-de-Dôme).
      Relations: épouse de l'intervenant 7, fille de l'intervenant 1.
      Intervenant 7, indirect:
      Nom, qualité: (M.) Villiet, Amable.
      Domicile: Clermont-Ferrand (Puy-de-Dôme)
    - Cahier des charges, propriété, mise-a-prix 50000f, Paris (Paris) rue Lamartine, 15., 14 mars 1851; MC/ET/XXX/876
      Nom, qualité: (M.) Meyer, Joseph Francois.
      Domicile: Paris (Paris) rue Lamartine, 15
    - Obligation, emprunt, 30000f., 15 mars 1851; MC/ET/XXX/876
      Nom, qualité: (M.) Delamarre, Charles Alphonse.
      Domicile: Paris (Paris) rue Quincampoix, 6.
      Nom, qualité: (M.) Marcille, Antoine Michel.
      Profession: cultivateur, Bondoufle (Essonne).
      Domicile: Bondoufle (Essonne)
    - Procuration acte, dépôt, autorisation à mariage., 17 mars 1851; MC/ET/XXX/876
      Nom, qualité: (Mme ou Mlle) Pot, Marie Genevieve.
      Profession: blanchisseuse, Paris.
      Domicile: Paris (Paris) rue Saintonge, 91.
      Nom, qualité: (M.) Flechy, Pierre Nicolas Bonaventure.
      Nom, qualité: (M.) Desaudin, Ajax Franklin.
      Domicile: Paris (Paris) rue de Monceau, 22
    - Testament., 18 mars 1851; MC/ET/XXX/876
      Nom, qualité: (Mme ou Mlle) Goujon, Marie Catherine.
      Domicile: Paris (Paris) rue des Vieux-Augustins, 69.
      Nom, qualité: (M.) Durand, Francois Marie.
    - Requisition, certificat de propriété de rente etat 5%, 25f., 18 mars 1851; MC/ET/XXX/876
      Nom, qualité: (M.) Gubert, Pierre Jean Francois.
      Profession: officier (ancien).
      Domicile: Paris (Paris) rue d'Anjou-St-Honore, 66.
      Nom, qualité: (M.) Richard, Martial Etienne.
      Domicile: Paris (Paris) rue Saint-Denis, 110
    - Inventaire après décès de Jeanne Adélaïde Cécile Blondeau, dressé ce jour, dans un appartement situé 3, rue du Faubourg-Saint-Martin, où la défunte est morte le 9 janvier 1851, à la requête de Jacques François Houdin, ancien horloger, demeurant même adresse. À signaler: signature de son gendre, Jean Eugène Robert, mécanicien, demeurant Palais-National, 164, galerie de Valois au Palais-Royal., 19 mars 1851; MC/ET/XXX/876
      De l'image fixe à l'image animée (1820-1910), documents du Minutier central des notaires de Paris relatifs à l'histoire des photographes et de la photographie, par Marc Durand, Paris, Archives nationales, 2013 (sous presse), notice n° 4340 (version dématérialisée de l'instrument de recherche, les notices biographiques et compléments de descriptions d'actes ne se trouvent que sur la version papier de l'ouvrage, voir contexte dans le Plan d’orientation général - Notaires de Paris, guides thématiques du Minutier).
      Valois (galerie de); Faubourg-Saint-Martin (rue du); Blondeau, Jeanne Adélaïde Cécile; Houdin, Jacques François; Robert, Jean Eugène
    - Succession, notoriete., 19 mars 1851; MC/ET/XXX/876
      Domicile: Paris (Paris) rue du Faubourg-Poissonniere, 8
    - Quittance, remboursement de créance, 4125f., 19 mars 1851; MC/ET/XXX/876
      Nom, qualité: (Mme ou Mlle) Michaut De Montzaigle, Melanie Henriette Philippe.
      Domicile: Paris (Paris) rue Caumartin, 52.
      Nom, qualité: (M.) Lefebvre De Courchamp, Ange Francois.
      Nom, qualité: (M.) Godin, Francois Pierre.
      Profession: marchand de fils de dentelles, Paris.
    - Quittance, remboursement de créance, 4151f., 19 mars 1851; MC/ET/XXX/876
      Nom, qualité: (M.) Dufour De Neuville, Louis Francois Eugene.
      Profession: sous-prefet (ancien).
      Profession: marchand de fils à dentelles, Paris.
      Domicile: Paris (Paris) rue Saint-Denis, 374.
      Relations: administrateur des biens de l'intervenant 5.
      Relations: fille de l'intervenant 4
    - Compte, administration de biens., 19 mars 1851; MC/ET/XXX/876
      Nom, qualité: (M.) Godin, Pierre.
      Relations: administrateur des biens de l'intervenant 2.
    - Succession, inventaire apres décès., 19 mars 1851; MC/ET/XXX/876
      Nom, qualité: (Mme ou Mlle) Blondeau, Jeanne Adelaide Cecile.
      Relations: épouse de l'intervenant 2, belle-mère de l'intervenant 3.
      Profession: horloger (ancien), Paris.
      Nom, qualité: (M.) Robert Dit Robert-Houdin, Jean Eugene.
      Profession: mecanicien, Paris.
      Domicile: Paris (Paris) Palais National, galerie de Valois, 164
    - Cession, droits successifs., 20 mars 1851; MC/ET/XXX/876
      Nom, qualité: (M.) Masson, Remi Michel.
      Domicile: Lavilleneuve-aux-Fresnes (Haute-Marne).
      Nom, qualité: (Mme ou Mlle) Mesnard, Louise Josephine.
    - Renonciation, action resolutoire sur un echange de terrain, Paris (Paris) place Saint-Georges., 20 mars 1851; MC/ET/XXX/876
      Nom, qualité: (M.) Dunand, Aime.
      Domicile: Paris (Paris) rue des Francs-Bourgeois, 22.
      Nom, qualité: (M.) Dunand, Francois Joseph.
      Domicile: Paris (Paris) passage Sainte-Avoie, 4.
      Nom, qualité: (M.) Depoix, Louis Ernest.
      Domicile: Paris (Paris) rue de Chaillot, 64.
      Nom, qualité: (M.) Benazet, Jacques.
      Domicile: Paris (Paris) place Saint-Georges.
      Relations: créancier(e) de l'intervenant 5.
      Nom: Compagnie Saint-Georges
    - Cahier des charges, fonds de commerce de limonadier, Paris (Paris) boulevard du Temple, 28, cafe-Concert du Capucin., 21 mars 1851; MC/ET/XXX/876
      Nom, qualité: (M.) Pilout, Francois Etienne.
      Domicile: Issy (Hauts-de-Seine)
    - Procuration acte, vente de rentes etat 5%, 1450f., 21 mars 1851; MC/ET/XXX/876
      Nom, qualité: (Mme ou Mlle) Josse, Denise Jeanne.
      Domicile: Paris (Paris) rue Cadet, 7.
      Nom, qualité: (M.) Duquesne, Nicolas Martin.
      Nom, qualité: (M.) Roche, Germain Etienne.
      Profession: avocat près de la cour d'appel, Paris.
      Domicile: Paris (Paris) rue Cadet, 7
    - Succession, notoriete., 25 mars 1851; MC/ET/XXX/876
      Nom, qualité: (M.) Brochin, Alexandre Louis.
      Domicile: Belleville (Paris) Grande-Rue, 86
    - Testament., 25 mars 1851; MC/ET/XXX/876
      Nom, qualité: (Mme ou Mlle) Van Hamberg, Caroline.
      Domicile: Paris (Paris) rue de Richelieu, 106.
      Nom, qualité: (M.) Van Minden, Levy Philip Dit Louis-Philippe.
    - Succession, inventaire apres décès., 25 mars 1851; MC/ET/XXX/876
      Nom, qualité: (M.) Hemel, Wast Vite Seraphin.
      Profession: employe au chemin-de-fer-du-nord, Paris.
      Domicile: Paris (Paris) rue Neuve-St-Nicolas, 54.
      Nom, qualité: (Mme ou Mlle) Fleuret, Marie Augustine Desiree.
    - Succession, notoriete., 25 mars 1851; MC/ET/XXX/876
      Nom, qualité: (M.) Hamel, Wast Vite Seraphin.
    - Testament., 26 mars 1851; MC/ET/XXX/876
      Nom, qualité: (Mme ou Mlle) Donat, Madeleine Florence.
      Domicile: Paris (Paris) rue Boucherat, 11.
      Nom, qualité: (M.) Bradel, Pierre Louis Frederic.
      Nom, qualité: (M.) Morin, Eutrope Alexandre.
    - Quittance, remboursement d'emprunt, 1000f., 26 mars 1851; MC/ET/XXX/876
      Nom, qualité: (M.) Cadet De Vaux, Maurice Edouard.
      Profession: chasseur d'afrique.
      Domicile: Alger (algerie) Mustapha.
      Nom, qualité: (M.) Schmitz, Jean.
      Domicile: Paris (Paris) rue du Faubourg-St-Martin, 13
    - Obligation, emprunt, 25000f., 26 mars 1851; MC/ET/XXX/876
      Nom, qualité: (M.) Declion, Jean Charles.
      Domicile: Belleville (Paris) rue de la Mare, 40.
      Nom, qualité: (Mme ou Mlle) Vaillant, Marie Denise.
      Domicile: Paris (Paris) boulevard Bonne-Nouvelle, 28.
      Nom, qualité: (M.) Bordin, Jacques Hubert.
    - Quittance, remboursement d'emprunt, 60000f., 28 mars 1851; MC/ET/XXX/876
      Nom, qualité: (M.) Cadet De Vaux, Alexis Arthur.
      Profession: procureur de la republique, Sens (Yonne).
      Domicile: Sens (Yonne).
      Nom, qualité: (M.) Espous D', Andre Simon Henri Eugene.
      Profession: receveur general (ancien).
      Domicile: Paris (Paris) rue Godot-de-Mauroy, 18.
      Relations: veuve de l'intervenant 4.
      Nom, qualité: (M.) Tesson, Jean Baptiste.
      Domicile: Paris (Paris) rue de Crussol, 5, 7
    - Desistement, hypotheque., 28 mars 1851; MC/ET/XXX/876
      Nom, qualité: (Mme ou Mlle) Tesson, Augustine.
      Nom, qualité: (M.) Tesson, Alexandre.
      Profession: négociant, Villette (la) (Paris).
      Domicile: Villette (la) (Paris) rue de Flandre, 90.
      Nom, qualité: (Mme ou Mlle) Tesson, Victoire.
      Domicile: Paris (Paris) rue du Faubourg-St-Martin, 13.
      Relations: épouse de l'intervenant 5.
      Domicile: Paris (Paris) rue Crussol, 5-7
    - Quittance, remboursement d'emprunt, 10000f., 28 mars 1851; MC/ET/XXX/876
      Domicile: Paris (Paris) rue Crussol, 5-7.
      Nom, qualité: (M.) Tesson, Alex Andre.
      Domicile: Paris (Paris) rue Quincampoix, 6
    - Transport, créance, 6000f., 28 mars 1851; MC/ET/XXX/876
      Nom, qualité: (M.) Grandidier, Nicolas Ernest.
      Domicile: Paris (Paris) rue de l'Ouest, 42.
      Relations: créancier(e) de l'intervenant 2, créancier(e) de l'intervenant 4.
      Nom, qualité: (Mme ou Mlle) Cosson, Marie Jeanne.
      Domicile: Paris (Paris) rue Bellefonds, 29.
      Nom, qualité: (M.) Renard, Antoine.
      Nom, qualité: (M.) Soucherard, Hippolyte Francois.
      Profession: entrepreneur de batiment, Paris.
      Nom, qualité: (M.) Bucaille, Charles Gustave.
      Domicile: Paris (Paris) rue Meslay, 6
    - Quittance, créance, 4000f., 28 mars 1851; MC/ET/XXX/876
      Nom, qualité: (M.) Jullien, Noel Etienne Louis.
      Domicile: Paris (Paris) rue Bleue, 3bis.
      Relations: subrogé(e) de l'intervenant 2.
      Relations: subrogé(e) de l'intervenant 3.
      Nom, qualité: (Mme ou Mlle) Raison, Marie Anne Eugenie.
      Relations: veuve de l'intervenant 4, créancier(e) de l'intervenant 5, créancier(e) de l'intervenant 7.
      Nom, qualité: (M.) Audibert, Louis Paul Henri.
      Domicile: Paris (Paris) rue de Bellefonds, 29.
      Intervenant 8, en deuxième partie:
    - Obligation, emprunt, 8000f., 29 mars 1851; MC/ET/XXX/876
      Nom, qualité: (M.) Mary, Nicolas.
      Profession: cultivateur, Saints (Seine-Saint-Denis).
      Domicile: Stains (Seine-Saint-Denis).
      Nom, qualité: (M.) Doublet, Jean Pierre Nicolas.
      Nom, qualité: (M.) Mary, Auguste Edouard.
      Profession: aubergiste, Paris.
      Domicile: Paris (Paris) rue Saint-Magloire, 3
    - Succession, requisition, certificat de propriété de rente etat, 400f., 31 mars 1851; MC/ET/XXX/876
      Nom, qualité: (Mme ou Mlle) Georget, Marie.
      Domicile: Paris (Paris) rue des Singes, 3
    - Mainlevee d'opposition., 31 mars 1851; MC/ET/XXX/876
      Nom, qualité: (M.) Baudrier, Jean Alexandre.
      Profession: banquier (en liquidation), Paris.
      Domicile: Paris (Paris) boulevard Bonne-Nouvelle, 31.
      Nom, qualité: (M.) Gallain, Jean Sylvain.
      Nom, qualité: (M.) Pilliot, Francois Xavier.
      Profession: ferblantier, Paris.
      Domicile: Paris (Paris) rue du Faubourg-St-Martin, 52
    - Succession, notoriete., 1er avril 1851; MC/ET/XXX/876
      Nom, qualité: (Mme ou Mlle) Herbin, Josephine.
      Domicile: Paris (Paris) boulevard Poissonniere, 23.
      Nom, qualité: (M.) Boullanger, Louis Francois.
      Profession: papetier (marchand), Paris.
      Domicile: Paris (Paris) boulevard Poissonniere, 23
    - Donation entre epoux., 1er avril 1851; MC/ET/XXX/876
      Nom, qualité: (Mme ou Mlle) Guibet, Marie Agathe.
      Domicile: Paris (Paris) rue des Deux-Portes-St-Sauveur, 31.
      Nom, qualité: (M.) Balluc, Pierre Michel.
      Profession: fabricant de fleurs, Paris.
      Domicile: Paris (Paris) rue des Deux-Portes-St-Sauveur-31
    - Donation entre epoux., 1er avril 1851; MC/ET/XXX/876
    - Procuration acte, administration de biens., 1er avril 1851; MC/ET/XXX/876
      Nom, qualité: (Mme ou Mlle) Minet, Francoise Pierrette.
      Domicile: Paris (Paris) rue Lafitte, 22.
      Nom, qualité: (M.) Benique, Andre Louis.
      Nom, qualité: (M.) Chabaud, Auguste.
      Domicile: Sumene (Gard)
    - Donation entre epoux., 2 avril 1851; MC/ET/XXX/876
      Nom, qualité: (M.) Fouinat, Honore Clement.
      Domicile: Paris (Paris) quai Valmy, 93.
      Nom, qualité: (Mme ou Mlle) Boulet, Sophie Thecle.
    - Obligation, emprunt, 3600f., 2 avril 1851; MC/ET/XXX/876
      Nom, qualité: (M.) Poutret, Isaac Jean Claude.
      Domicile: Paris (Paris) rue des Trois-Bornes, 30.
      Nom, qualité: (M.) Delecroix, Louis Joseph.
      Profession: tailleur d'habits, Paris.
      Domicile: Paris (Paris) rue de la Poterie, 19
    - Testament, depot., 2 avril 1851; MC/ET/XXX/876
    - Donation entre epoux., 2 avril 1851; MC/ET/XXX/876
      Domicile: Paris (Paris) quai Valmy, 93
    - Mainlevee d'opposition., 3 avril 1851; MC/ET/XXX/876
      Nom, qualité: (M.) Sanier, Gaspard Constant.
      Domicile: Paris (Paris) rue Sainte-Appoline, 5.
      Nom, qualité: (M.) Guignet, Jean Francois.
      Profession: limonadier (ancien)
    - Transport, nie-propriete de créance, 2100f., 3 avril 1851; MC/ET/XXX/876
      Nom, qualité: (M.) Horgny D', Antoine Auguste.
      Profession: entrepreneur de terrassement, Ivry (Val-de-Marne).
      Domicile: Ivry (Val-de-Marne).
      Relations: créancier(e) de l'intervenant 2, créancier(e) de l'intervenant 3.
      Nom, qualité: (M.) Marcais-Paty, Jean.
      Nom, qualité: (Mme ou Mlle) Moreau, Marie Renee Jeanne.
      Nom, qualité: (M.) Lambron, Urbain Francois.
      Nom, qualité: (M.) Gauthier, Hubert Julien.
      Profession: marchand de chevaux, Ivry-sur-Seine (Val-de-Marne).
      Domicile: Ivry-sur-Seine (Val-de-Marne)